【裁判字號】    97,交抗,95
【裁判日期】    970125
【裁判案由】    違反道路交通管理處罰條例
【裁判全文】
臺灣高等法院刑事裁定                  97年度交抗字第95號
抗  告  人
即受處分人  甲○○
上列抗告人因違反道路交通管理處罰條例案件，不服臺灣士林地
方法院96年度交聲字第1451號，中華民國96年11月30日裁定（台
北市交通事件裁決所96年10月17日北市裁二字第裁22-AEB553337
號裁決書），提起抗告，本院裁定如下：
    主  文
抗告駁回。
    理  由
一、原裁定略以：抗告人即受處分人甲○○於駕駛計程車執業期
    間，因有犯竊盜罪，經台灣士林地方法院以95年度士簡字第
    1622號判決處以有期徒刑6月，緩刑4年確定之事實，原處分
    機關乃依道路交通管理處罰條例第37條第3 項規定，裁處受
    處分人吊銷駕駛執照，3 年內禁考。受處分人雖辯稱：伊所
    犯竊盜案件，已受有緩刑之宣告，參以道路交通管理處罰條
    例第37條第3 項，未排除受緩刑宣告之情形，實屬立法疏漏
    ，原裁定仍予吊銷伊駕照，自與司法院大法官會議第584 號
    解釋意旨有悖云云。然受處分人確有犯竊盜罪經判刑確定之
    事實，且道路交通管理處罰條例第37條第3 項規定於民國90
    年1 月17日修正時，已特將「經判決有期徒刑以上之刑確定
    ，而為宣告緩刑或易科罰金者」之原規定刪除，顯然立法者
    基於治安維護之考慮，乃將該項規定擴大適用範圍，且司法
    院大法官會議第584 號解釋文亦指明上開規定並無違憲，仍
    有存在必要，則上開規定自有其拘束力，是受處分人上開所
    辯，尚無足取。因認原處分機關之裁罰，於法並無不當，而
    駁回其聲明異議等語。
二、抗告意旨略謂：道路交通管理處罰條例第37條第3 項之規定
    ，固於修法時排除「宣告緩刑或易科罰金」，惟該規定非以
    所犯罪名而係以宣告之主刑種類為標準，顯嚴重違反憲法上
    所稱之平等及比例原則。何況司法院大法官會議第584 號解
    釋文亦指明，若有日後有更佳犯罪預防方法，應適時解除限
    制，以盡量符合憲法平等權、工作權之保障精神，足見原處
    分機關所為之處分已有違憲之虞，爰依法提起抗告云云。
三、經查：
  (一)按計程車駕駛人，在執業期中，犯竊盜、詐欺、贓物、妨害
    自由或刑法第230條至第236條各罪之一，經第一審法院判決
    有期徒刑以上之刑後，吊扣其執業登記證。其經法院判決有
    期徒刑以上之刑確定者，廢止其執業登記，並吊銷其駕駛執
    照，道路交通管理處罰條例第37條第3項定有明文。
  (二)本件受處分人於83年11月24日領有台北市政府警察局核發之
    計程車駕駛人執業登記證，嗣於95年12月9 日執業期中犯竊
    盜罪，經臺灣士林地方法院以95年度士簡字第1622判決處以
    有期徒刑6月，緩刑4年等情，此有該院95年度士簡字第1622
    號判決、台北市政府警察局96年11月8 日函等件在卷可參，
    揆諸上揭規定，原處分機關所為之吊銷駕駛執照之處分，於
    法核無違誤。雖受處分人辯稱該處分有違憲云云，然衡以該
    條第3項規定，既於90年1月17日修正刪除併有宣告緩刑或易
    科罰金之除外條款，該規定復未經大法官宣告違憲，縱受處
    分人認其規定未見妥適，惟此乃立法機關之權限，本非法院
    所得審究，從而，原處分機關依現行有效法律所為之處分，
    自難據指其違憲，是受處分人上開所辯，洵屬無據。本件抗
    告，為無理由，應予駁回。
據上論斷，應依道路交通案件處理辦法第26條，刑事訴訟法第41
2 條，裁定如主文。
中    華    民    國    97    年    1     月    25    日
                  刑事第二庭審判長法  官  呂丹玉
                                  法  官  李麗玲
                                  法  官  林恆吉
以上正本證明與原本無異。
不得再抗告。
                                  書記官  陳盈璇
中    華    民    國    97    年    1     月    25    日


司法院資訊處製作；財團法人民間司法改革基金會備份。
